【裁判字號】    91,親,128
【裁判日期】    920319
【裁判案由】    否認子女
【裁判全文】
臺灣高雄地方法院民事判決        九十一年親字第一二八號
    原      告    丙○○○
    訴訟代理人    丁○○○
    被      告    乙○○○
    兼法定代理人  甲○○
右當事人間否認子女事件，本院判決如左：
    主      文
確認被告乙○○○（民國七十八年一月十三日生）非被告甲○○與原告丙○○○之婚
生子。
訴訟費用由被告負擔。
    事      實
甲、原告方面：
一、聲明：求為判決如主文第一項所示。
二、陳述：
（一）原告丙○○○與被告甲○○於民國六十五年八月四日結婚，婚後被告甲○○於
      產下一子一女後，夫妻感情即日見不睦，後被告甲○○於七十一年離家，從此
      行蹤不明，直至八十六年方再出現，並八十六年四月七日與原告協議離婚。
（二）嗣於九十一年中秋節時，因原告聲請戶籍謄本之故，竟發現謄本上之記事欄載
      有「九十一年七月十六日已接通報次女乙○○○於七十八年一月十三日出生」
      之事，方才知悉被告甲○○於離家在外時，與訴外人黃耀賢生下被告乙○○○
      之事。
（三）按「妻之受胎，係在婚姻關係存續中者，推定其所生子女為婚生子女」，此民
      法第一千零六十三條第一項定有明文可稽。又所謂受胎期間依民法第一千零六
      十二條之規定，係指從子女出生日起回溯第一百八十一日至第三百零二日止，
      依上開規定，被告乙○○○即應受原告與被告甲○○之婚生子女之推定。惟因
      被告甲○○受胎期間與原告並無同居之事實，是被告甲○○顯無自原告受胎之
      事實，為此爰依民法第一千零六十三條第二項規定，提起本件否認子女之訴。
三、證據：提出戶籍謄本一份，登報證明書、兩願離婚書影本各一件。
乙、被告方面：
    被告甲○○陳述知道被告乙○○○非原告之婚生女兒，並請求作血緣鑑定。
丙、本院依職權囑託財團法人長庚紀念醫院高雄分院（下稱長庚醫院高雄分院）鑑定
    被告乙○○○與訴外人黃耀賢間是否具有親子關係。
    理      由
一、按「妻之受胎，係在婚姻關係存續中者，推定其所生子女為婚生子女。前項推定
    ，如夫妻之一方能證明妻非自夫受胎者，得提起否認之訴。但應於知悉子女出生
    之日起，一年內為之」，民法第一千零六十三條定有明文。
二、經查，原告主張被告乙○○○（七十八年一月十三日生）確非被告甲○○自原告
    處受胎所生，而因婚生推定以原告為其父親登載在戶籍謄本之事實，業據原告提
    出戶籍謄本為證，復經本院囑託長庚醫院高雄分院就被告乙○○○及訴外人即被
    告乙○○○之生父黃耀賢為親子血緣鑑定，該院鑑定結果認定：「‧‧‧黃耀賢
    與乙○○○之父女關係確定率為：９９‧0000000％，因此黃耀賢是乙○○○的親生父親，這個假設由此次測試上可以證實」等語，有該院九十二年一月
    二十一日親子鑑定報告一件在卷可按，自堪認原告之主張為真實。又依民法第一
    千零六十二條第一項規定計算，被告乙○○○之受胎期間，係在原告與被告甲○○之婚姻關係存續中，是依上開民法一千零六十三條第一項規定，被告乙○○○
    固推定為原告與被告甲○○之婚生子，惟被告乙○○○既非被告甲○○自原告處
    受胎所生，故原告當可於知悉被告乙○○○出生之日即九十一年九月間起一年內
    ，向法院提起否認被告乙○○○為原告與被告甲○○之婚生子之訴，是原告向本
    院提起本件否認之訴，洵屬有據，應予准許。
三、據上論結：本件原告之訴為有理由，依民事訴訟法第七十八條、第八十五條第一
    項前段，判決如主文。
中      華      民      國    九十二    年      三      月     十九     日
                                    臺灣高雄地方法院家事法庭
~B法      官  劉建利
右正本證明與原本無異。
如不服本判決，應於送達後廿日內，向本院提出上訴狀。
中      華      民      國    九十二    年      三      月     十九     日
~B法院書記官  鄭裕一


司法院資訊處製作；財團法人民間司法改革基金會備份。
